【裁判字號】    89,重訴,3
【裁判日期】    891011
【裁判案由】    殺人
【裁判全文】
臺灣基隆地方法院刑事判決                            八十九年度重訴字第三號
    公  訴  人  臺灣基隆地方法院檢察署檢察官
    被      告  甲  ○
    選任辯護人  曾海光
右列被告因殺人案件，經檢察官提起公訴（八十八年度偵字第五０四四號），本院判
決如左：
    主  文
甲○殺人，處有期徒刑拾貳年，褫奪公權陸年。
扣案之行動電話充電器電纜線壹條沒收。
    事  實
一、甲○曾於民國（下同）七十年間，因業務過失致死案件，經台灣高等法院判處有
    期徒刑七月確定，七十一年二月二十七日執行完畢（此項前科非本件累犯之構成
    要件）。甲○與李政雄係交往多年之好友，李政雄曾多次向甲○借款，累計積欠
    甲○約新台幣（下同）四十五萬元未還。八十八年五月八日晚間七時三十分許，
    甲○於任職之台北市○○○路○段四一０號光華巴士股份有限公司修車廠（下稱
    光華巴士修車廠）值夜班，晚間八時許，李政雄帶著醉意來到修車廠辦公室欲向
    甲○借錢買酒喝，甲○拒絕之，李政雄因借不到錢，繼續在辦公室內逗留，並稱
    如果甲○不肯借錢給伊，先前積欠之舊債即不返還，甲○見李政雄已酒醉，乃不
    予理會，嗣李政雄因酒醉躺臥在辦公室之長椅上睡覺，甲○則繼續於辦公室內值
    班。翌日（五月九日）凌晨零時許，甲○將辦公室鐵門拉下，至其停放在修車廠
    內之ＥＯ--九四九六號自用小客車上睡覺，凌晨二時許，李政雄醒來走至ＥＯ--
    九四九六號自用小客車旁吵醒甲○，並再度開口向甲○借錢，甲○半夜突然被李
    政雄吵醒，已甚為不悅，見李政雄又要借錢，乃斷然拒絕之，不料李政雄竟不願
    離去，繼續在車旁吵鬧，並出手毆打甲○的頭部，甲○盛怒之下，順手拿起放置
    車上之行動電話充電器電纜線一條，纏繞勒住李政雄之頸部，直至李政雄遭勒斃
    為止。同日凌晨三時許，甲○為避免李政雄之屍體遭人發現，乃駕駛ＥＯ--九四
    九六號自用小客車載運李政雄之屍體，經由重慶北路交流道上高速公路駛至五堵
    交流道下高速公路，繞至基隆市○○○○路十八號橋上，將李政雄之屍體由橋上
    推至橋下棄置後，於凌晨四時許返回光華巴士修車廠清理ＥＯ--九四九六號自用
    小客車，並將李政雄所騎乘之ＤＫＳ--一六Ｏ號機車推至社子國小前之三角公園
    處停放，隨後躲至修車廠之巴士上睡覺，迄同日下午二時許始返家。嗣因李政雄
    之屍體於八十八年五月十日下午三時許為路人陳慶春發現，報警由內政部警政署
    刑事警察局及基隆市警察局第三分局循線查獲甲○，並於ＥＯ--九四九六號自用
    小客車上扣得甲○所有供勒斃李政雄所用之行動電話充電器電纜線一條，因而查
    悉上情。
二、案經基隆市警察局第三分局報請臺灣基隆地方法院檢察署檢察官偵查起訴。
    理  由
一、訊據被告甲○，矢口否認右揭殺人犯行，並辯稱：(1)八十八年八月五日之警訊筆
    錄內容非出自其任意性之自白，係警員自行編纂內容後命伊簽名，伊因當日在偵
    訊室內已吸入數小時之二手煙，早已頭暈且已非常疲憊，為求早點結束偵訊，始
    於筆錄上簽名，且當日之訊問程序並未全程錄音，係於事後補錄，亦有違刑事訴
    訟法第一百條之一及第一百條之二規定，是伊於該日之警訊筆錄自白應不得採為
    證據。(2)伊之左右手掌曾遭冷凍液凍傷，稍一用力皮膚就會龜裂流血，根本無法
    施力以電線勒斃李政雄，且扣案之行動電話充電器電纜線及李政雄之衣物、包裹
    李政雄屍體之被單上均驗無被告之血跡反應，警方於八十八年五月十三日至現場
  查看時，亦曾檢查伊之雙手，未見有傷痕，均足證非伊勒斃李政雄。(3)警方所扣
    得之電線並非行動電話充電器電纜線，係警方隨手於伊車上所取下之電動按摩椅
    電線，伊並未持該條電線勒斃李政雄，且臺灣基隆地方法院檢察署驗斷書中亦稱
    死者之頸部有「新鮮之血跡」，該條電線若係凶器，除應有李政雄之血跡反應外
    ，更應有用力拉扯之痕跡。(4)鑑定人壬○○法醫稱死者胃內之食物須四小時以上
    才能消化完畢，而據證人乙○○之證詞，李政雄曾於八十八年五月八日晚間十一
    時左右食用小菜，然解剖結果證實李政雄之胃內並無食物，是李政雄若確係於五
    月九日凌晨至白天之間死亡，最少應為五月九日凌晨三點以後才有可能，此亦與
    被告自白於凌晨二時許勒斃李政雄之內容不符。(5)鑑定人壬○○法醫推測李政雄
    之死亡時間為五月九日凌晨至白天之間，且其於臺灣基隆地方法院檢察署驗斷書
    上載明李政雄遭棄屍時間為八十八年五月九日晚間，然被告於五月九日上午七時
    四十分左右仍在光華巴士修車廠內，此為證人己○○所證實，且證人庚○○亦確
    認被告於五月九日上午十時許仍在修車廠內，顯見被告於五月九日凌晨至白天之
    間均在修車廠內未外出，且被告於五月九日下午二時起即與妻子及家人共處，被
    告之不在場證據甚為明顯，被告之自白內容亦核與鑑定人之鑑定結果不符。(6)依
    現場照片所示，李政雄之屍體係遭沙發覆蓋，由於現場夜間昏暗且位於橋下，依
    死者之體重需二人方能搬動，為此棄屍行為至少須有二人以上，且由照片及驗屍
    報告可知死者遭棄屍時係頭朝下，屍體應係正面朝地、背面朝彈簧床，則除雙腳
    外，應無遭露水沾濕之可能，且若屍體為臉朝下，則屍體肛門部位所呈現之浸水
    痕亦無積水受潮之可能，是臺灣基隆地方法院檢察署驗斷書稱本案應有二人以上
    清洗屍體及棄屍一節較為可採，伊於警訊中自白單獨勒斃李政雄及棄屍之內容即
    核與鑑定人之鑑定結果不符。(7)伊雖於八十八年五月十五日之警訊筆錄中供稱於
    同年五月十一日晚間看過死者李政雄，然伊之所以撒謊，係因伊向警方詢問為何
    要問李政雄之事時，警方騙稱李政雄犯了不名譽之罪，致伊以為李政雄是否因缺
    錢而犯竊盜等罪，伊認為李政雄可能因犯罪而身上有錢，俟警方尋得李政雄後即
    可向其催討債務，因此向警方撒謊希望能找到李政雄。李政雄積欠伊之款項係長
    達數年之債務，且伊與李政雄經常見面，伊實無因債務糾紛而殺害李政雄之理云
    云。惟查：
  (一)右揭事實，初據被告甲○於八十八年八月五日下午四時三十分接受偵訊之第三次
    偵訊筆錄中自白明確（詳見八十八年八月五日第三次偵訊筆錄），且被告自白稱
    死者李政雄於八十八年五月八日晚間八時許喝醉酒至光華巴士修車廠辦公室，並
    於辦公室長椅上睡覺，期間其同事乙○○、癸○○、庚○○曾先後回到辦公室之
    事實，業據死者李政雄之子丙○○於警訊中陳稱其父親李政雄確曾於八十八年五
    月八日晚間九時許，在光華巴士修車廠辦公室撥打其弟丁○○之0000000000號行
    動電話與伊兄弟談話等語明確，復有中華電信臺灣北區電信分公司國內長途通話
    明細清單一份在卷為證，另證人乙○○、癸○○及庚○○（以上均為光華巴士修
    車廠員工）亦分別於警訊中證稱渠等先後於八十八年五月八日晚間十時二十分左
    右、同日晚間十時四十五分左右及同日晚間十一時五十分左右，在光華巴士修車
    廠辦公室內看到被告與死者李政雄獨處，證人庚○○並證稱其於辦公室內看電視
    至翌日（五月九日）凌晨零時五分許，始離開辦公室至修車廠後方之小工寮房間
    睡覺，臨走前被告仍留在辦公室內，死者李政雄則仍在辦公室長椅上睡覺等語（
    以上均詳見基隆市警察局第三分局刑事案件偵查卷宗之偵訊筆錄），雖被告自白
    看見證人乙○○、癸○○、庚○○之先後順序及時間，核與證人乙○○、癸○○
    、庚○○所證述之順序及時間稍有出入，惟此乃人類記憶力難以避免之瑕疵，尤
    其八十八年五月八日晚間至八十八年八月五日下午已經過將近三個月之時間，縱
    使被告此部分自白稍有瑕疵，亦核與常情無違，況且此情更足以佐證被告之自白
    絕非承辦警員所杜撰者，蓋本案承辦警員早於八十八年五月十五日至同年五月十
    九日間，明確掌握證人乙○○、癸○○、庚○○三人於八十八年五月八日晚間出
    現在光華巴士修車廠辦公室之先後順序及時間，若承辦警員有心杜撰犯罪事實以
    誣陷被告，大可配合證人乙○○、癸○○、庚○○之證言，杜撰一份核與證人乙○○、癸○○、庚○○之證述時間、先後順序完全相符之自白，怎可能杜撰一份
    留有明顯瑕疵之自白以誣陷被告？另被告白白其於ＥＯ--九四九六號自用小客車
    上睡覺，迄五月九日凌晨二時許遭死者李政雄騷擾，一時情緒衝動而順手拿取車
    上之行動電話充電器電纜線勒斃李政雄，棄屍後返回光華巴士修車廠清理ＥＯ--
    九四九六號自用小客車，另將ＤＫＳ--一六Ｏ號機車推至社子國小前之三角公園
    處停放，至五月九日下午二時許始返家之事實，亦有警方於ＥＯ--九四九六號自
    用小客車上所查獲並經被告於警訊中指認確係伊持以勒斃死者李政雄之行動電話
    充電器電纜線一條扣案足資佐證，且死者李政雄遭勒斃之頸部索溝痕經臺灣基隆
    地方法院檢察署法醫師壬○○鑑定研判結果：凶器應係光滑無紋、寬約三至四MM
    之電線，有臺灣基隆地方法院檢察署八十七年五月二十一日驗斷書在卷可稽，而
    前開扣案之行動電話充電器電纜線特徵，亦核與法醫師所研判之凶器特徵相符，
    雖該條行動電話充電器電纜線經本院送請法務部調查局鑑定結果，並未發現血跡
    反應，有法務部調查局（八九）陸（四）字第八九Ｏ二八Ｏ九一號檢驗通知書在
    卷可稽，然查，死者李政雄之頸部索溝壓痕僅造成兩側頸部「皮下出血」及「肌
    肉內出血」，並未造成外傷出血情況，有法務部法醫研究所（八八）法醫所醫鑑
    字第Ｏ四九Ｏ號解剖鑑定書在卷可稽，是本件凶器未留有死者血跡之事實，亦核
    與事理無違，此情並經法醫師壬○○於八十九年八月八日接受本院詢問時證述在
    卷（詳見本院八十九年八月八日訊問筆錄），再者，死者李政雄確於八十八年五
    月九日凌晨，頸部遭人以繩索縊勒，造成機械性窒息死亡，亦經法務部法醫研究
    所鑑定醫師吳木榮解剖鑑定明確，有上開法務部法醫研究所（八八）法醫所醫鑑
    字第Ｏ四九Ｏ號解剖鑑定書及現場暨相驗照片六十三張在卷可資佐證，核與被告
    自白勒斃死者李政雄之時間相符，又死者李政雄之屍體確係遭棄置於基隆市○○○○路十八號橋下遭人發現，亦經發現人陳慶春於警訊中證述明確，核與被告自
    白之棄屍地點相符，另本案承辦員警辛○○（基隆市警察局第三分局刑事組小隊
    長）到庭證稱：警方曾委請刑事警察局對ＥＯ--九四九六號自用小客車進行採證
    ，但該車乾淨的程度超乎一般車子，不合常理等語（詳見本院八十九年五月五日
    訊問筆錄），顯見被告確如其自白所言曾於棄屍後返回光華巴士修車廠清理過Ｅ
    Ｏ--九四九六號自用小客車，此外證人庚○○亦到庭證稱：八十八年五月九日上
    午十時至十時三十分之間，伊曾在光華巴士修車廠內見到被告，當天是母親節，
    被告詢問伊要去哪裡等語（詳見本院八十九年四月二十日訊問筆錄），亦足徵被
    告自白其於八十八年五月九日上午仍留在光華巴士修車廠內，直至下午二時許始
    返家一節為真實，被告於八十八年八月五日警訊時之自白內容均核與上開積極事
    證相符。
  (二)按「被告之自白，非出於強暴、脅迫、利誘、詐欺、違法羈押或其他不正之方法
    ，且與事實相符者，得為證據。」刑事訴訟法第一百五十六條第一項定有明文。
    次按同法第一百條之二準用同法第一百條之一第一項之規定，司法警察（官）詢
    問被告，應全程連續錄音，必要時，並應全程連續錄影，但有急迫情況且經記明
    筆錄者，不在此限。證人戊○○（內政部警政署刑事警察局偵一隊第二組副警長
    ）於八十九年五月五日本院訊問時到庭具結證稱：「剛開始時，我們是用閒談之
    方式先作簡單草稿，之後再正式錄音、錄影，但八號分機錄音帶並沒有錄起來，
    錄影帶也沒有錄起來。這份筆錄，甲○有看過沒有錯才簽名蓋章。筆錄作好後，
    才用一般錄音機錄下來。」、「（問：你們在偵訊實有無刑求或給甲○精神壓力
    ？）無。我們只曉諭他：坦承將來在量刑上會減輕。」等語，證人辛○○亦於臺
    灣基隆地方法院檢察署檢察官八十九年一月二十八日訊問時到庭具結證稱：「測
    謊之後，我們帶他到偵訊室，‧‧‧我們就跟他聊天，並拿些便條紙作偵訊要點
    ，並且把他所說有疑點之處例舉出來，然後與他聊同事之間問題、金錢、家庭狀
    況，將狀況了解之後，提示相關證人筆錄，且拿死者相片等提示給他看，起初被
    告也不承認，後來他看了很多證人之供詞，並說證人之供詞都對他不利，他就說
    ：我承認，人是我殺的。他還說不要給記者知道，給他留點面子，我承認案子是
    我做的。他的警訊筆錄內容都是依據他所說的來記載，我們也沒經過推演，他還
    指引我們到他車上去拿大哥大充電之電纜線，‧‧‧我們這一件有做錄音，但刑
    事局以為我們會準備，且我們去偵訊室裡有監錄設備，所以我一直以為刑事局有
    錄音，結果沒錄，我們所做的錄音是事後補錄的。」等語，復於八十九年五月五
    日本院訊問時到庭具結證稱：「（問：何以甲○在第三次警訊筆錄中承認？）在
    八十八年八月五日偵訊前甲○有先去測謊，之後到偵訊室，我們根據之前之疑點
    ，甲○無法解釋，就承認。」「（問：你們在偵訊實有無刑求或給甲○精神壓力
    ？）沒有。」、「在製作筆錄時，機器的燈有亮，我以為有在錄音、錄影，但在
    製作完筆錄後，發現機器內並未放錄影帶，但我們有補錄音。我們請甲○看筆錄
    後再補錄音，而後甲○再簽名。」等語，更何況被告於八十八年八月五日自白前
    ，已接受過二次司法警察之詢問，被告均否認犯罪，待八十八年八月五日自白後
    ，亦曾直接拒絕接受司法警察之補充詢問（詳見八十八年五月十五日第一次、第
    二次偵訊筆錄及八十八年八月五日第四次偵訊筆錄），顯見被告對於法律所保障
    之緘默權利知之甚詳，若非確有其事，被告實無須於八十八年八月五日第三次偵
    訊筆錄中自白犯罪，且由上開證據研判，被告之自白應非出於強暴、脅迫、詐欺
    、違法羈押或其他不正方法所取得，係被告本其自由意志所為，並不欠缺任意性
    。本件所應審究者係違反連續錄音、錄影規定之詢問程序，對於該自白之證據能
    力有何影響？按刑事訴訟法第一百條之二準用同法第一百條之一第一項之規定，
    其立法目的在於建立司法警察（官）所為詢問筆錄之公信力，並擔保詢問程序之
    合法正當性，亦即在擔保犯罪嫌疑人對於司法警察（官）所為詢問之陳述係出於
    自由意思及筆錄所載內容與其陳述內容相符，惟犯罪嫌疑人之自白，依同法第一
    百五十六條第一項之規定，只要非出於強暴、脅迫、利誘、詐欺、違法押或其
    他不正之方法，且與事實相符者，得為證據，是被告在司法警察（官）詢問下所
    為之自白，若能證明非出於不正方法所取得之任意性陳述，且內容核與事實相符
    ，縱令司法警察（官）於詢問過程中因作業疏失未能全程連續錄音或錄影，仍難
    謂其自白即因此喪失證據力。本件承辦員警雖於詢問被告之際，因作業疏失致未
    全程連續錄音，然其事後補請被告依先前自白內容覆述錄音時，並未據被告拒絕
    ，且未有積極證據足證被告係遭警員以強暴、脅迫、利誘、詐欺或其他不正之方
    法取得事後補述自白錄音，被告並迭於偵查及本院調查時供稱警員並未對其刑求
    或有其他違法取供之情事，揆諸前開說明，被告所為核與積極事證相符之自白仍
    得採為認定其有罪之證據。
  (三)又被告雖辯稱其雙手曾遭冷凍液凍傷，無法施力勒斃死者云云，惟本院向財團法
    人新光吳火獅紀念醫院及杏暉診所函查結果，證實被告係手掌部患有濕疹，有財
    團法人新光吳火獅紀念醫院（八九）新醫醫字第四五五號函及杏暉診所信函在卷
    可稽，至於被告之雙手是否因患有溼疹而無法施力或一施力即會龜裂流血一節，
    則據杏暉診所函覆稱應視實際施力之情況而定。本院另提示被告前開病歷資料詢
    問鑑定人壬○○法醫結果，鑑定人表示：「徒手勒斃不一定要由手掌施力，亦可
    由手腕或手指纏繞凶器即可完成，且施力不需過大即可阻礙二側頸動脈血液上行
    ，一分鐘內即可使被害人昏迷，三分鐘內不加以施救即可導致腦死，五分鐘不施
    救即可導致死亡。從（死者）血液及膽汁內之酒精濃度（研判）已足以影響死者
    生前意識狀態，更可證明死者生前沒有激烈反抗，亦無抵抗傷或壓制痕。從被告
    之新光醫院病歷報告（研判），縱使手掌撕裂傷，亦不影響手掌施力的功能。」
    等語（詳見本院八十九年八月八日訊問筆錄），另證人辛○○亦到庭具結證稱：
    「我確定他戴手套的右手很正常，可以出力，他也用右手簽名，我有請甲○將手
    套脫下來，他的手像有浸過水，且有擦藥膏，其右手都很正常，且我有到現場看
    他用右手操作工具，作電機方面工作，用扳手、螺絲起子等工具都很正常。」等
    語（詳見本院八十九年五月五日訊問筆錄），由此足見被告並不致於因雙手患有
    濕疹而失去手持電線勒斃死者李政雄之能力，被告此項辯解不足採為對其有利之
    證據。
  (四)另臺灣基隆地方法院檢察署八十七年五月二十一日驗斷書雖記載「個人意見為，
    兇手應為慣用右手施力者，且至少有兩人或協助棄屍、洗屍者至少二人以上」等
    語，然經本院進一步詢問該驗斷書製作人壬○○法醫，其補稱：「從（李政雄之
    現場及相驗相片）編號二十五（研判），死者衣物背部的青苔轉印痕與編號四、
    五、七、二十二、二十七（所示）橋側涵管青苔的擦痕，經鑑識組比對，其轉印
    痕相符且來源相同，因此研判死者是經由橋墩被推落橋下棄屍，推落橋下之棄屍
    行為只要一人即可完成。橋墩至地面的高度，經判斷不到二米，應不致造成屍體
    損傷。至於屍體為何卡在彈簧床下方，有可能是人為之掩飾動作，亦有可能為巧
    合。」、「自縊或遭勒斃不一定會有脫糞現象，應視死者消化道內食物來研判，
    本件經解剖死者胃內無食物，故沒有脫糞為合理現象。驗斷書內表示死者肛門有
    短暫浸洗只是研判，提供偵查方向，並不代表屍體必經過清洗。至於浸水痕成因
    有二：一為確實經過清洗，二為現場露水及積水之影響。驗斷書上表示至少有二
    人的部分為清洗的階段，棄屍的部分只要一人就足以完成。」等語（詳見本院八
    十九年八月八日訊問筆錄），並有上述編號之現場照片六張在卷可稽，是被告自
    白由其一人勒斃死者後，將屍體棄置舊麥帥公路十八號橋下之事實，亦核與法醫
    證據不相違背。
  (五)證人乙○○雖於警訊中證稱：八十八年五月八日晚間十時二十分許，伊帶剩菜回
    到辦公室，被告與死者李政雄均有吃等語（詳見八十八年五月十九日偵訊筆錄）
    ，然因證人乙○○當時並未與被告及死者一同喝酒吃菜，是死者於八十八年五月
    八日晚間十時二十分許究竟食用多少份量之小菜，即非證人乙○○所能證明。死
    者雖經解剖發現其胃內僅含三西西的棕色液體，無未消化之米飯及蔬菜、藥丸、
    藥粉或酒精味，有上開解剖鑑定書在卷可稽，惟死者若係於八十八年五月八日晚
    間十一時前食用少量之小菜，迄被告自白於八十八年五月九日凌晨二時許勒斃死
    者為止，亦有長達約三個多小時之時間，其胃內之少量小菜亦應已消化完畢，此
    節亦核與被告之自白內容不相違背。
  (六)又被告於八十八年五月十五日警訊中謊稱：「五月十一日晚上十七時十分左右，
    我在重陽橋下看到他（李政雄），他是穿紅色Ｔ恤，我沒有約他，是在橋下碰到
    的，他叫我才碰到的。」云云，然查，死者李政雄係於八十八年五月九日凌晨二
    時許遇害，延至同年五月十日始遭人發現屍體，是被告實無可能於五月十一日與
    死者碰面，被告若非事後心虛，何需說謊訛騙警員？被告嗣雖辯稱因警方騙稱李
    政雄犯不名譽之罪，伊以為李政雄身懷贓款，為讓警方找到李政雄好向其追討債
    務，始編纂如此之謊言云云，惟查，被告若果真希望警方能早日尋得李政雄，又
    何需編謊試圖誤導警方追查方向？被告所辯實與常情有違，不足採信。
    綜上所述，被告所辯不足採信，且其於八十八年八月五日警訊時之自白內容核與
    積極事證相符，被告犯行堪以認定。
二、按殺人後，又將屍體積極遺棄他處，亦成立遺棄屍體罪，最高法院著有十八年上
    字第三五六號、二十四年上字第一五一九號判例可參。故核被告甲○所為，係犯
    刑法第二百七十一條第一項之殺人罪及同法第二百四十七條第一項之遺棄屍體罪
    。被告所犯上開二罪間，有方法結果之牽連關係，應依刑法第五十五條之規定，
    從一重之殺人罪處斷。公訴人具體求處被告無期徒刑，爰審酌被告並無故意犯罪
    之紀錄，有本院被告全國前案紀錄表在卷可稽，其與死者係多年好友，死者生前
    雖曾積欠被告債務，然金額非鉅，本件肇因於死者酒後在夜半時分將被告吵醒，
    騷擾被告欲向其借錢，致被告不堪其擾而一時情緒衝動，順手拿取行動電話充電
    器電纜線勒斃死者，隨後並加以棄屍試圖掩飾犯行，一切情節均事出突然，並無
    預謀殺人之惡性及被告之犯罪後態度等一切情狀，量處如主文第一項所示之刑，
    且依被告犯罪之性質，認有褫奪公權之必要，爰依刑法第三十七條第二項之規定
    ，宣告褫奪公權六年，以茲警惕。扣案之行動電話充電器電纜線一條係被告所有
    供殺害死者李政雄所用之物，應依刑法第三十八條第一項第二款之規定併予宣告
    沒收。至於本院於調查期間命警至被告所有之ＫＥ--五九四八、ＥＯ--九四九六
    號自用小客車上搜索所得之電線三條、手機線二條及延長線、接線各一條，經證
    明與被告本件犯行無涉，無庸宣告沒收，附此敘明。
據上論斷，應依刑事訴訟法第二百九十九條第一項前段，刑法第二百七十一條第一項
、第二百四十七條第一項、第五十五條、第三十七條第二項、第三十八條第一項第二
款，判決如主文。
本案經檢察官周啟勇到庭執行職務。
中      華      民      國    八十九    年      十      月    十一      日
                                    臺灣基隆地方法院刑事第三庭
                                      審判長法  官  林  火  炎
                                            法  官  陳  培  仁
                                            法  官  蔡  佳  玲
右正本證明與原本無異。
對於本件判決如有不服，應於收受送達後十日內，向本院提出上訴書狀，上訴於臺灣
高等法院，並按他造當事人之人數附具繕本。
                                            書記官  湯  惠  芳
中      華      民      國    八十九    年      十      月    十六      日
附錄論罪法條：
刑法第二百四十七條：
損壞、遺棄、污辱或盜取屍體者，處六月以上五年以下有期徒刑。
損壞、遺棄或盜取遺骨、遺髮、殮物或火葬之遺灰者，處五年以下有期徒刑。
前二項之未遂犯罰之。
刑法第二百七十一條：
殺人者，處死刑、無期徒刑或十年以上有期徒刑。
前項之未遂犯罰之。
預備犯第一項之罪者，處二年以下有期徒刑。


司法院資訊處製作；財團法人民間司法改革基金會備份。
